臺灣高等法院臺南分院刑事判決　　　　100年度上訴字第552號
上　訴　人　臺灣雲林地方法院檢察署檢察官
被　　　告　徐得桂
　　　　　　吳柏橙
上列一人
選任辯護人　張蓁騏律師
上列上訴人因被告毒品危害防制條例等案件，不服臺灣雲林地方
法院100年度訴字第155號中華民國100年5月5日第一審判決（起
訴案號：臺灣雲林地方法院檢察署100年度偵字第338號、100年
度偵字第729號），提起上訴，本院判決如下：
    主  文
原判決關於吳柏橙妨害風化暨定應執行刑部分、被告徐得桂部分
均撤銷。
徐得桂犯如附表二所示之罪，處如附表二所示之刑，應執行有期
徒刑柒月，如易科罰金，以新臺幣壹仟元折算壹日。扣案如附表
一編號1至6所示之物均沒收。
吳柏橙犯如附表三所示之罪，處如附表三所示之刑，應執行有期
徒刑壹年，如易科罰金，以新臺幣壹仟元折算壹日，扣案如附表
一編號1至6所示之物均沒收。
吳柏橙其餘被訴部分無罪。
    事  實
一、徐得桂前因詐欺案件，經臺灣雲林地方法院於民國94年10月
    31日以94年度六簡字第444號判處有期徒刑3月，而於94年12
    月19日確定，嗣於95年4月27日執行完畢。又因恐嚇取財案
    件，經該院於96年7月31日以96年度六簡字第297號判處有期
    徒刑5月，減為有期徒刑2月15日，而於96年9月6日確定，嗣
    於97年2月13日執行完畢。詎仍不知悔改。
二、吳柏橙分別與徐得桂或廖國宏（由檢察官另為緩起訴處分）
    共同基於媒介女子與他人為性交行為以營利之犯意聯絡，由
    吳柏橙持用門號0000000000號行動電話，供為聯絡之用，由
    吳柏橙駕駛車牌號碼0978-GL號自用小客車，載送成年女子
    邱筱涵、謝孟君、劉怡潔、年籍姓名不詳綽號「葳葳」、「
    歡歡」、「貝貝」之成年女子等人至汽車旅館，與徐得桂或
    廖國宏所媒介之嫖客為性交行為，並約定每次性交易吳柏橙
    得款新台幣（下同）500元、小姐得款1,500元或1,600元，
    其餘由徐得桂或廖國宏取得。其詳情如下：
、99年10月21日晚間10至11時許，吳柏橙駕駛上開車輛，載運
    謝孟君至雲林縣斗南鎮蜜月汽車旅館，由徐得桂媒介嫖客鄧
    人榮與謝孟君在上開汽車旅館某房間內為性交行為，完事後
    ，謝孟君向鄧人榮收取3,000元，其中徐得桂得款900元，謝
    孟君得款1,600元，吳柏橙得款500元。
、99年10月21日晚間10至11時許，吳柏橙將謝孟君載送至汽車
    旅館後，即搭載劉怡潔至雲林縣斗六市御花園汽車旅館，由
    徐得桂媒介嫖客與劉怡潔在該汽車旅館某房間內為性交行為
    ，完事後，劉怡潔向該嫖客收取3,500元，其中徐得桂得款
    1,500元，劉怡潔得款1,500元，吳柏橙得款500元。
、99年10月21日晚間11時許，吳柏橙載送劉怡潔至汽車旅館後
    ，隨即載送邱筱涵至雲林縣斗六市沐提汽車旅館，由徐得桂
    媒介嫖客與邱筱涵在該汽車旅館某房間內為性交行為，完事
    後，邱筱涵向該嫖客收取3,500元，其中徐得桂得款1,500元
    ，邱筱涵得款1,500元，吳柏橙得款500元。
、99年10月22日凌晨1時34分許，吳柏橙駕駛上開車輛，另行
    載送綽號「葳葳」之成年女子，前往雲林縣斗六市沐提汽車
    旅館，由徐得桂媒介某嫖客與「葳葳」在該汽車旅館某房間
    內為性交行為，完事後，「葳葳」向該嫖客收取3,000元，
    其中，徐得桂得款1,000元，「葳葳」得款1,500元，吳柏橙
    得款500元。
、99年10月22日凌晨2時7分許，吳柏橙駕駛上開車輛，載送劉
    怡潔至雲林縣斗南鎮海悅汽車旅館，由徐得桂媒介某嫖客與
    劉怡潔在上開汽車旅館某房間內為性交行為，完事後，劉怡
    潔向該嫖客收取3,500元，其中徐得桂得款1,500元（起訴書
    誤載為2,000元），劉怡潔得款1,500元，吳柏橙得款500元
    。
、99年10月23日晚間10至11時許，吳柏橙駕駛上開車輛，載送
    邱筱涵至雲林縣斗六市星辰汽車旅館，由徐得桂媒介某嫖客
    與邱筱涵在該汽車旅館606室內為性交行為，完事後，邱筱
    涵向該嫖客收取3,500元，由徐得桂得款1,500元，邱筱涵得
    款1,500元，吳柏橙得款500元。
、99年10月24日凌晨0時10分許，吳柏橙與廖國宏共同基於媒
    介女子與他人為性交行為以營利之犯意聯絡，先由吳柏橙駕
    駛上開車輛，載送謝孟君至雲林縣虎尾鎮梵谷汽車旅館，再
    由廖國宏媒介綽號「冠彰」年籍姓名不詳之成年男子與謝孟
    君在上開汽車旅館607室為性交行為，完事後，由謝孟君向
    「冠彰」收取2,700元後，其中，廖國宏得款700元，謝孟君
    得款1,500元，吳柏橙得款500元。
、99年10月24日凌晨0時46分許，吳柏橙駕駛上開車輛，載運
    綽號「葳葳」之女子，前往雲林縣某汽車旅館，因徐得桂見
    「葳葳」容貌頗佳，乃向吳柏橙表示欲與「葳葳」性交易，
    吳柏橙乃媒介「葳葳」與徐得桂在汽車旅館某房間內為性交
    行為，完事後，徐得桂以上述媒介邱筱涵與嫖客性交易所
    得1,500元為抵銷，遂僅交付500元與「葳葳」，本次性交易
    ，即由「葳葳」得款1,500元（另1千元由吳柏橙補足），吳
    柏橙得款500元（抵債）。
、99年10月24日凌晨2至3時許，由吳柏橙駕駛上開車輛，載運
    謝孟君至雲林縣斗南鎮好勝地汽車旅館，而與廖國宏共同基
    於媒介女子與他人為性交行為以營利之犯意聯絡，由廖國宏
    媒介劉春長與謝孟君在上開汽車旅館215室為性交行為，完
    事後，謝孟君向該嫖客收取4,000元，其中，廖國宏得款2,0
    00元，謝孟君得款1,500元，吳柏橙得款500元。
、99年11月9日至100年1月2日，由吳柏橙駕駛上開車輛，載運
    邱筱涵、謝孟君、劉怡潔至嘉義縣、嘉義市及臺南市等地汽
    車旅館，媒介其等與嫖客為性交行為共270次，獲利達135,0
    00元（起訴書誤載為20萬元）。
三、嗣於100年1月3日凌晨1時3分、4時5分許，為警持搜索票在
    湯野汽車旅館查獲上情，並在吳柏橙之上開車上扣得如附表
    編號1至5及其他與本案犯罪無關之物，另於同日1時3分，在
    徐得桂位於雲林縣斗六巿嘉新六路7號住處，扣得附表編號
    6所示之物。
四、案經臺灣雲林地方法院檢察署檢察官指揮偵辦及雲林縣警察
    局移送臺灣雲林地方法院檢察署檢察官偵查起訴。
    理  由
甲、有罪部分：
一、本件證人謝孟君、廖國宏、邱筱涵、鄧人榮、陳國雄、劉春
    長於在檢察官偵查中具結後所為之陳述，因檢察官原則上均
    能遵守法律規定，不致違法取供，且其於偵查中向檢察官所
    為之陳述，均經具結，又無顯不可信之情況，依刑事訴訟法
    第159條之1第2項規定，得為證據。另被告以外之人於審判
    外之陳述，雖為傳聞證據，然經當事人於審判程序同意作為
    證據，法院審酌該言詞陳述或書面陳述作成時之情況，認為
    適當者，亦得為證據。當事人、代理人或辯護人於法院調查
    證據時，知有第159條第1項不得為證據之情形，而未於言詞
    辯論終結前聲明異議者，視為有前項之同意，刑事訴訟法第
    159條之1第1項、第159條之2分別定有明文。查本判決其餘
    所引後述證人於警、偵訊中之供述，雖均係審判外之陳述，
    但被告於本院準備程序期日，就上開供證均未爭執其證據能
    力，揆之上開規定，自得為證據。
二、上揭事實，業據被告吳柏澄、徐得桂於原審、本院審理中坦
    承不諱，證人謝孟君於警詢亦稱吳柏橙是負責接送渠等到嘉
    義及雲林斗六各飯店為性交易，且查：
(一)、上揭事實欄二部分：證人謝孟君於警詢、偵查中坦承於10
    月21日23時許，確有到蜜月汽車旅館為性交易，證人鄧人榮
    於警詢、偵查中亦坦承有透過徐得桂到蜜月汽車旅館性交易
    等情（他字卷第140頁）；又部分，證人部分證人廖國宏
    於供稱確有介紹透過被告吳柏橙，介紹謝孟君至梵谷性交易
    ；部分，證人廖國宏於供稱坦承確有透過被告吳柏橙介紹
    謝孟君至好勝地汽車旅館（下稱好勝地）與劉春長為性交易
    ，證人劉春長亦坦承有至好勝地性交易。並有被告所使用之
    0000000000行動電話通聯譯文（100年度偵字第338號卷第12
    8、129頁）可憑。足資佐證被告吳柏橙之自白與事實相符。
(二)、上揭事實欄二、部分：證人劉怡潔（代號圓圓）雖於偵
    查中供稱伊未做傳播（即陪客人唱歌、喝酒），沒有從事性
    交易云云，惟劉怡潔所使用係0000000000之行動電話，曾10
    月24日5時55分許，與被告吳柏澄抱怨與謝孟君有不愉快之
    事，此有監聽譯文可憑（警卷第49頁），證人邱筱涵、謝孟
    君於警詢亦均稱該電話係劉怡潔所使用，足認劉怡潔確實有
    在吳柏橙旗下從事性交易之工作，且觀之10月21日10時56分
    6秒，徐得桂以0000000000號行動電話與吳柏澄之000000000
    0號行動電話通話中，徐得桂稱：「你留一個圓圓給我」、
    「圓圓收3500」等語，10月22日2時8分許，徐得桂稱「圓圓
    好了，載她到斗南海悅」（警卷第64頁），足以佐證被告2
    人之自白非虛。
(三)、上揭事實欄二部分，證人邱筱涵亦供稱確有在沐堤性交易
    ；部分，觀之10月23日10時45分21秒，徐得桂以00000000
    00號行動電話與吳柏澄之0000000000號行動電話通話中，徐
    得桂稱：「星辰606，收3500」等語（他字卷第248頁），均
    足佐證被告2人之自白非虛。
(四)、上揭事實欄二部分，且觀之10月22日1時34分許，徐得桂
    以0000000000號行動電話與吳柏澄之0000000000號行動電話
    通話中，徐得桂稱「我幫你發，1個給葳葳去做」（他字卷
    第248頁）；部分，核與證人徐得桂於原審、本院為自白
    認罪之情節相符。
(五)、上揭事實欄二部分，證人邱筱涵於偵查中結證自99年9月
    份即在「黑彰」那邊做（他字卷第126頁），證人謝孟君於
    警詢亦供稱與被告吳柏橙、劉怡潔、邱筱涵認識半年多，邱
    筱涵與伊均在從事性交易等情（他字卷第132頁），此外，
    並有吳柏橙之帳冊確實記載其載送「貝」、「多（即多麗謝
    孟君）」、「雅（邱筱涵）」、「歡」，「葳」等多名女子
    性交易之記錄，足資佐證吳柏橙之自白非虛。
(六)、綜上所述，被告徐得桂、吳柏橙上揭所為事證明確，渠等犯
    行均堪認定。
三、論罪科刑之理由：
(一)、核被告徐得桂就上開犯罪事實欄二之至所為，及被告吳
    柏橙就上開犯罪事實二所為，均係犯刑法第231條第1項之意
    圖使女子與他人為性交之行為，而媒介以營利罪。被告徐得
    桂、吳柏橙就上開犯罪事實二之至犯行，被告吳柏橙就
    上開犯罪事實二之、犯行與廖國宏間，均有犯意聯絡及
    行為分擔，應論以為共同正犯。
(二)、被告徐得桂有構成犯罪事實欄所述之前科紀錄及執行完畢紀
    錄，此有台灣高等法院被告前案紀錄表附卷可參（見本院卷
    第25、26頁），其執行完畢後於5年內故意再犯本件有期徒
    刑以上之罪，為累犯，應依刑法第47條第1項之規定加重其
    刑。
(三)、按刑法於94年2月2日修正公布，於95年7月1日生效將舊刑法
    第231條第2項有關常業犯之規定刪除，且同法第56條有關連
    續犯之規定，亦同時刪除，則犯刑法第231條之媒介性交罪
    自當採一罪一罰，被告徐得桂、吳柏橙所犯上揭各罪，自應
    予分論併罰。
(四)、原審為被告論罪科刑之判決，固非無見，惟查被告吳柏橙後
    述如無罪所示部分，應不構成刑法第231條之罪，原判決認
    定該部分亦屬犯罪，即有未當，又原判決認被告2人上揭之
    罪，論以集合犯包括一罪，亦有未合，檢察官上訴意旨，執
    此指摘原判決不當，為有理由，自應予撤銷改判。
(五)、爰審酌被告徐得桂有詐欺及恐嚇取財之前科，被告吳柏橙僅
    有賭博之前科，有臺灣高等法院被告前案紀錄表附卷可參（
    見本院卷第27頁），被告徐得桂媒介性交之次數有6次，每
    次所得為1,000元至1,500元不等，被告吳柏橙媒介性交之次
    數共280次，每次所得均500元，所生危害較重，誠屬不該，
    惟念被告徐得桂因有前科，求職不易，被告吳柏橙則因國中
    畢業，無一技之長，二人均為維持家庭生計而媒介女子與他
    人為性交易，被告徐得桂為專科畢業，已離婚，需獨自扶養
    母親及幼子，被告吳柏橙國中畢業，需扶養妻子及幼子，二
    人均背負家庭經濟之沈重負擔，並兼衡被告二人犯後均坦承
    犯行，具有悔意，態度良好等一切情狀，分別量處如主文所
    示之刑，並均諭知易科罰金之折算標準，並定渠等其應執行
    刑。檢察官雖對被告徐得桂求處有期徒刑1年6月、被告吳柏
    橙求處有期徒刑4年，然刑法之功能除一般預防及特別預防
    之外，更著重於行為人再社會化及具體的社會保護作用，否
    則加諸過度之刑罰於被告，徒僅造成責任報應，參以證人謝
    孟君、邱筱涵均係為生計而步入此途，被告吳柏橙並未以愷
    他命控制其等之行為，此觀證人謝孟君、邱筱涵於偵查中之
    證述甚明；再者，由每次性交易被告吳柏橙僅取得500元、
    小姐得款1,500元，餘款約1,000元至2,000元由被告徐得桂
    或廖國宏取得乙節觀之，被告吳柏橙確僅係扮演載送小姐至
    汽車旅館（即俗稱之馬伕）角色，並非雇用小姐之老闆，犯
    罪情節較輕；況且被告吳柏橙於偵查中已遭羈押約50日，足
    見其已受有相當之教訓而足資警惕，並無再次令其入監服刑
    之必要，另被告徐得桂遭查獲媒介性交之次數僅6次，獲利
    亦僅約1萬元，實無科處有期徒刑1年6月之理由。綜上理由
    ，本院認為量處主文所示之應執行刑，應屬適當，檢察官之
    求刑為本院所不採，附此敘明。
(六)、沒收部分：扣案之附表編號1至5所示之物，均為被告吳柏橙
    所有，其中編號1、5為供犯罪所用之物，編號2、3、4係預
    備供犯罪所用之物；另扣案之附表編號6所示之物，為被告
    徐得桂所有，供其本件媒介性交犯行所用之物，此均據被告
    吳柏橙、徐得桂供承在卷，依上開說明，均應依刑法第38條
    第1項第2款之規定，於被告二人媒介性交之主文項下宣告沒
    收。至扣案門號0000000000之SIM卡1張，並非被告吳柏橙所
    有，此有使用者資料查詢表附卷可稽，其餘扣案之行動電話
    2支（各含SIM卡1張），非供本案犯行所用之物，此據被告
    吳柏橙供述在卷，爰不另為沒收之諭知。
乙、無罪部分：
一、公訴意旨另以：100年1月3日凌晨1時許，吳柏橙駕車搭載邱
    筱涵至址設於嘉義縣中埔鄉○○路716號湯野汽車旅館，媒
    介邱筱涵與陳國雄為性交行為。認被告吳柏橙亦涉有刑法第
    231條之罪。
二、按犯罪事實應依證據認定之，無證據不得認定犯罪事實；不
    能證明被告犯罪者，應諭知無罪之判決；檢察官就被告犯罪
    事實，應負舉證責任，並指出證明之方法，刑事訴訟法第15
    4條第2項、第301條第1項、第161條第1項定有明文。又認定
    不利於被告之事實，須依積極證據，苟積極證據就被告有罪
    未達無庸置疑之地步，而不足為不利於被告事實之認定時，
    即應為有利於被告之認定。
三、按刑法第231條第1項之罪，以引誘、媒介、容留為要件，引
    誘係指誘使原本無性交易意願之人為性交易，媒介則為介紹
    、撮合兩方間為性交易，容留則係指供給性交或猥褻者之場
    所；經查被告吳柏橙雖就此部分為認罪之表示，惟證人陳國
    雄於警詢、偵查中供稱（結證）因先前即曾與邱筱涵為性交
    易，而留有電話，本次是直接打電話給邱筱涵，要其到湯野
    為性交易，且偵查中檢察官曾勘驗陳國雄之行動電話，確實
    有撥打雅雅（即邱筱涵）之電話，並拍照存證，有照片可憑
    （他字卷第103頁），證人邱筱涵於偵查中亦結證陳國雄有
    打電話給伊，叫伊去湯野，伊請「黑彰」（即被告吳柏橙）
    載伊過去等語相符。是陳國雄、邱筱涵2人間本即有性交易
    之合意，被告吳柏橙自無引誘、媒介可言，又湯野旅館並非
    吳柏橙所開設，被告吳柏橙亦無提供場所容留之可言，此外
    查無其他證據，足認被告吳柏橙有此部分犯行。
四、原審疏未詳查，就此部分遽為被告吳柏橙有罪之判決，檢察
    官上訴意旨，雖未指摘及此，惟原判決既有可議之處，自應
    予撤銷改判，並為被告吳柏橙無罪之諭知。
據上論結，應依刑事訴訟法第369條第一項前段、第364條、第29
9條第1項前段、第301條第1項、刑法第28條、第231條第1項、第
47條第1項、第41條第1項前段、第51條第5款、第38條第1項第1
款、第2款，刑法施行法第1條之1，判決如主文。
本案經檢察官吳忠賢到庭執行職務。
中    華    民    國   100    年    9     月    28    日
                  刑事第五庭    審判長法  官  楊明章
                                      法  官  黃國永
                                      法  官  趙文淵
以上正本證明與原本無異。
如不服本判決應於收受送達後10日內向本院提出上訴書狀，其未
敘述上訴理由者，並得於提起上訴後10日內向本院補提理由書（
均須按他造當事人之人數附繕本）「切勿逕送上級法院」。
                                      書記官  呂宬樂
中    華    民    國   100    年    9     月    28    日
本案論罪科刑法條全文：
刑法第231條：
意圖使男女與他人為性交或猥褻之行為，而引誘、容留或媒介以
營利者，處5年以下有期徒刑，得併科10萬元以下罰金。以詐術
犯之者，亦同。
公務員包庇他人犯前項之罪者，依前項之規定加重其刑至二分之
一。
附表一：
┌──┬────────┬───────┐
│編號│扣   押   物    │備        註  │
├──┼────────┼───────┤
│ １ │黑色之NOKIA 廠牌│被告吳柏橙所有│
│    │行動電話1支     │供犯罪所用之物│
├──┼────────┼───────┤
│ ２ │保險套6枚       │被告吳柏橙所有│
│    │                │供犯罪預備之物│
├──┼────────┼───────┤
│ ３ │愛貓水性潤滑凝膠│被告吳柏橙所有│
│    │1罐             │供犯罪預備之物│
├──┼────────┼───────┤
│ ４ │戀戀情人衛生套1 │被告吳柏橙所有│
│    │盒              │供犯罪預備之物│
├──┼────────┼───────┤
│ ５ │帳冊1本         │被告吳柏橙所有│
│    │                │供犯罪所用之物│
├──┼────────┼───────┤
│ ６ │帳冊5本         │被告徐得桂所有│
│    │                │供犯罪所用之物│
└──┴────────┴───────┘
附表二、被告徐得桂罪刑部分：
┌───┬──────────────────────┐
│事實  │罪刑                                        │
├───┼──────────────────────┤
│如事實│徐得桂犯共同圖利媒介性交罪，共6罪，均累犯， │
│欄二所│均處有期徒刑肆月，如易科罰金，以新臺幣壹仟折│
│載編號│算壹日。扣案如附表一編號1至6部分沒收。      │
│、│                                            │
│、、│                                            │
│、│                                            │
│、部│                                            │
│分    │                                            │
└───┴──────────────────────┘
附表三、被告吳柏橙罪刑部分：
┌───┬──────────────────────┐
│事實  │罪刑                                        │
├───┼──────────────────────┤
│如事實│吳柏橙犯共同圖利媒介性交罪，共6罪，均處有期 │
│欄所載│徒刑參月，如易科罰金，以新臺幣壹仟折算壹日。│
│(二)所載│扣案如附表一編號1至6部分沒收。              │
│至│                                            │
│部分  │                                            │
├───┼──────────────────────┤
│如事實│吳柏橙犯共同圖利媒介性交罪，共273罪，均處有 │
│欄(二)所│期徒刑參月，如易科罰金，以新臺幣壹仟折算壹日│
│載至│。扣案如附表一編號1至4、6部分沒收。         │
│部分│                                            │
└───┴──────────────────────┘